【裁判字號】    90,易緝,521
【裁判日期】    901031
【裁判案由】    賭博
【裁判全文】
臺灣台中地方法院刑事判決                          九十年度易緝字第五二一號
    公  訴  人  臺灣台中地方法院檢察署檢察官
    被      告  甲○○
右列被告因賭博案件，經檢察官提起公訴（八十九年度偵字第一四九二二號），本院
判決如左：
    主      文
甲○○共同意圖營利聚眾賭博，處有期徒刑伍月，如易科罰金以佰元折算壹日。扣
案之籌碼陸拾個（黃色塑膠幣貳拾個、綠色肆拾個）、黃卡貳佰壹拾玖張（每張代表
新台幣壹仟元）、白卡伍佰壹拾張（每張代表新台幣壹佰元）、樸克牌壹付、骰子貳
拾肆顆、賭資新台幣陸拾萬元、帳冊壹本、監視器壹台、電視壹台、主機壹台，均沒
收。
    事      實
一、甲○○於民國八十九年八月二十五日，以月租新台幣（下同）六千元承租台中市
    ○○路三三三號房屋，並自八十九年九月二日起供給上開房屋二樓為賭博場所，
    且提供樸克牌、骰子及籌碼等賭具，供不特定之多數人聚賭，其賭博方式為以樸
    克牌賭俗稱梭哈方式論輸贏，欲參賭者先以現金向甲○○兌換籌碼為賭資，由五
    至七位賭客輪流分牌，以一百元籌碼為底，各家先分二張牌，大者可優先隨意加
    碼，以此類推，直至各家分完五張牌後再比大小，點數最大者為贏家，贏得各家
    所押注置於桌面之全部籌碼，而甲○○則從中抽取千分之二十籌碼（即一萬元賭
    資抽取二百元）。甲○○並僱用有犯意聯絡之姚道富、賴勤文、蔡振家及林家鴻
    在賭場內工作，由姚道富負責現場記帳工作，賴勤文、蔡振家二人擔任把風工作
    ，亦即負責監視屋外狀況，一發現有類似警察人員接近時，即刻向二樓賭場人員
    反應，林家鴻則負責替賭客買飲料、香煙等工作，姚道富、賴勤文及蔡振家每日
    薪資為六千元，林家鴻每日薪資則為三千元。嗣於八十九年九月二日晚上十一時
    許，適有賭客林宗億、莊石勇、劉健民、廖庶忠、張桓槙、張文芳、林耀西、陳
    錫錋等八人在場聚賭時，為臺灣台中地方法院檢察署檢察官指揮警方前往上址執
    行搜索而當場查獲，並扣押當場賭博之器具籌碼六十個（黃色塑膠幣二十個、綠
    色四十個）、黃卡二百十九張（每張代表一千元）、白卡五百十張（每張代表一
    百元）、樸克牌一付、骰子二十四顆、置放在林家鴻車號ＳＮＢ－三一三號機車
    內供兌換用之賭資六十萬元及甲○○所有供犯罪所用之帳冊一本、監視器一台、
    電視一台、主機一台。
二、案經台中市警察局第二分局報請臺灣台中地方法院檢察署檢察官偵查起訴。
    理      由
一、訊據被告甲○○對於右揭事實坦承不諱，核與共犯姚道富、賴勤文、蔡振家、林
    家鴻及賭客林宗億、莊石勇、劉健民、廖庶忠、張桓槙、張文芳、林耀西、陳錫
    錋分別於警訊及本院審理時供述之情節相符，並有照片三張、現場圖一份附於警
    卷可稽，復有被告甲○○所有置於共犯林家鴻所騎乘車號ＳＮＢ－三一三號機車
    行李箱內，供賭客以籌碼兌換現金所用之賭資六十萬元、及賭具籌碼六十個（黃
    色塑膠幣二十個、綠色塑膠幣四十個）、黃卡二百十九張（每張代表一千元）、
    白卡五百十張（每張代表一百元）、樸克牌一付、骰子二十四顆、帳冊一本、監
    視器一台、電視一台、主機一台扣案可資佐證。查被告經營前開賭場，賭客每賭
    一次即可由押注桌面之全部籌碼中抽取千分之二十籌碼（即一萬元賭資抽取二百
    元），其顯有營利之意圖。被告之自白核與事實相符，事證明確，其犯行洵堪認
    定。
二、核被告所為，係犯刑法第二百六十八條之意圖營利供給賭博場所罪及意圖營利聚
    眾賭博罪。被告與共犯姚道富、賴勤文、蔡振家及林家鴻間，有犯意聯絡及行為
    分擔，為共同正犯。所犯上開二罪間，有方法、結果之牽連關係，為牽連犯，應
    依刑法第五十五條之規定，從一情節較重之意圖營利聚眾賭博罪處斷。查被告行
    為後，刑法第四十一條業於九十年一月十日修正公布，並於同年月十二日生效，
    其中第一項關於得易科罰金之罪，修正為最重本刑為五年以下有期徒刑以下之刑
    之罪，本件被告所犯之聚眾賭博罪，原屬得易科罰金之罪名，修正後之規定自無
    不利於被告，依刑法第二條第一項前段之規定，應適用裁判時之法律即修正後之
    規定。爰審酌被告犯罪之動機、目的、手段、其品性爰審酌被告犯罪之動機、目
    的、手段、其品性及智識程度、犯罪所生之危害、經營賭場首日即被查獲，所生
    之危害尚非重大、及其犯罪後之態度等一切情狀，量處如主文所示之刑，並諭知
    易科罰金之折算標準。扣案之籌碼六十個（黃色塑膠幣二十個、綠色四十個）、
    黃卡二百十九張（每張代表一千元）、白卡五百十張（每張代表一百元）、樸克
    牌一付、骰子二十四顆、賭資六十萬元、帳冊一本、監視器一台、電視一台、主
    機一台，係被告甲○○所有供共同犯罪所用之物，業據共犯姚道富於警訊及本院
    審理時供述明確，爰依刑法第三十八條第一項第二款之規定宣告沒收。
據上論斷，應依刑事訴訟法第二百九十九條第一項前段、刑法第二條第一項前段、第
二十八條、第二百六十八條、第五十五條、第四十一條第一項前段、第三十八條第一
項第二款、罰金罰緩提高標準條例第一條前段、第二條，判決如主文。
中    華    民    國      九十      年        十      月      三十一    日
                                      臺灣台中地方法院刑事第七庭
                                          法  官  簡源希
右正本證明與原本無異。
如不服本判決，應於判決送達後十日內向本院提出上訴狀，上訴於臺灣高等法院臺中
分院( 須附繕本 )。
                                          書記官
中    華    民    國      九十      年       十一      月     一       日
附錄論罪科刑法條：
第二百六十八條：意圖營利，供給賭博場所或聚眾賭博者，處三年以下有期徒刑，得
                併科三千元以下罰金。


司法院資訊處製作；財團法人民間司法改革基金會備份。
